臺灣板橋地方法院刑事判決　　　　　　100年度簡上字第420號
上　訴　人
即　被　告　楊麗蕙
上列上訴人即被告因賭博案件，不服本院中華民國一百年四月十
二日一百年度簡字第二四０一號第一審判決（聲請簡易判決處刑
案號：一百年度速偵字第七六九號），提起上訴，本院管轄之第
二審合議庭判決如下：
    主  文
上訴駁回。
    事  實
一、楊麗蕙基於意圖營利聚眾賭博及供給賭博場地之犯意，自民
    國九十七年下旬某日起，在其位於新北市五股區（原臺北縣
    五股鄉○○○路○段三十二巷二十號六樓住處內，利用電腦
    設備連接網際網路，使用m612111 、m713409 及f683等帳號
    登入網頁管理介面（俗稱代理版），經營名為「威力通」（
    HTTP://168.KA588.c om ）、「火牛」(HTTP://888.A66888
    . NET)、「天下」（管理網頁為HTTP://AG .KK8888.NET ，
    會員網頁為HTTP://K K8888 .NET ）及「葡京」（網址不詳
    ）之地下簽賭網站，提供上開網站之帳號、密碼、下注額度
    等資料，供不特定人上網簽賭使用，並以美國職棒、日本職
    棒、臺灣職棒、籃球及足球等運動競賽之各隊預擬得分與實
    際得分之差距，訂定讓分賠率，以此方式與不特定人對賭，
    賠率則為每簽注新臺幣（下同）一千元賠九百五十元，簽注
    二千元賠一千九百元，依此類推，每週結算賭金，並以匯款
    方式兌匯輸贏款項，以上述方式經營地下賭博網站牟利。嗣
    於一百年一月二十七日十九時二十五分許，為警持臺灣板橋
    地方法院核發之搜索票前往上址搜索而查獲，並扣得其所有
    供賭博犯罪用之電腦主機一台、電腦螢幕一個、鍵盤一個、
    滑鼠一個、計算機一台、電話記事本一本、帳冊二本、記帳
    單十一張，及與本案無涉之傳真機一台。
二、案經新北市政府警察局刑事警察大隊移送臺灣板橋地方法院
    檢察署檢察官偵查後，聲請以簡易判決處刑。
    理  由
壹、程序方面：
    按被告以外之人於審判外之言詞或書面陳述，除法律有規定
    者外，不得作為證據；又被告以外之人於審判外之陳述，雖
    不符合同法第一百五十九條之一至第一百五十九條之四之規
    定，但經當事人於審判程序同意作為證據，法院審酌該言詞
    陳述或書面陳述作成時之情況，認為適當者，亦得為證據。
    當事人、代理人或辯護人於法院調查證據時，知有第一百五
    十九條第一項不得為證據之情形，而未於言詞辯論終結前聲
    明異議者，視為有前項之同意，刑事訴訟法第一百五十九條
    第一項及第一百五十九條之五分別定有明文。經查，本判決
    下列所引用之各該被告以外之人於審判外之陳述（包含書面
    陳述），雖屬傳聞證據，但檢察官及被告於本院準備程序及
    審判期日中，均同意此部分之證據有證據能力，且迄至言詞
    辯論終結前亦未撤回前開同意，本院審酌上開證據資料製作
    時之情況，尚無違法不當及證明力明顯過低之瑕疵，亦認為
    以之作為證據應屬適當，揆諸前開刑事訴訟法第一百五十九
    條之五規定，認前揭證據資料均有證據能力，合先敘明。
貳、實體方面：
一、訊據上訴人即被告楊麗蕙對於上揭時地賭博之犯罪事實，於
    本院審理中坦承不諱，並有新北市政府警察局刑事警察大隊
    搜索扣押筆錄、扣押物品目錄表及贓證物照片十八張附卷可
    稽，並有電腦主機一台、電腦螢幕一個、鍵盤一個、滑鼠一
    個、計算機一台、電話記事本一本、帳冊二本、記帳單十一
    張扣案可供佐證，本案事證明確，被告犯行洵堪認定。
二、按刑法圖利供給賭博場所罪本不以賭博場所為公眾得出入者
    為要件，而所謂之「賭博場所」，只要有一定之場所供人賭
    博財物即可，非謂須有可供人前往之一定空間場地始足當之
    。以現今科技之精進，電話、傳真、網路均可為傳達賭博之
    訊息，例如營利意圖而提供網址供人賭博財物者，亦屬提供
    賭博場所之一種，而以傳真或電話簽注號碼賭博財物，與親
    自到場簽注賭博財物，僅係行為方式不同，並不影響其犯罪
    行為之認定（最高法院九十四年度台非字第二六五號判決意
    旨可資參照）。本件被告楊麗蕙以「威力通」、「火牛」、
    「天下」及「葡京」等地下簽賭網站管理者帳號，開啟賭客
    帳號供賭客簽賭下注，並與賭客對賭財物，以此方式提供上
    開網站供人賭博財物，藉以獲利，自符合意圖營利供給賭博
    場所、聚眾賭博之犯罪構成要件。是核被告楊麗蕙所為，係
    犯刑法第第二百八十八條前段之意圖營利提供賭博場所罪，
    及同條後段之聚眾賭博罪。又被告自九十七年下旬某日起至
    一百年一月二十七日十九時二十五分許為警查獲止，在上開
    地點，於我國、外國所舉行各場棒球、籃球、足球等運動賽
    事開打前，反覆密接與提供賭博場所聚集不特定賭客賭博財
    物，是被告上開與不特定賭客對賭、意圖提供賭博場所並營
    利聚眾賭博之行為，本質上具有反覆、延續性行為之特徵，
    於刑法評價上，堪認係集合多數犯罪行為而成立之獨立犯罪
    型態之「集合犯」，應為包括一罪。被告所犯上開二罪間，
    係基於一個賭博犯意之決定，達成其同一犯罪之各個舉動，
    應屬法律概念之一行為，其一行為觸犯上開二罪名，為想像
    競合犯，應依刑法第五十五條規定，從一重之意圖營利聚眾
    賭博罪處斷。
三、原審詳加調查，認被告楊麗蕙賭博事證明確，依刑事訴訟法
    第四百四十九條第一項前段、第三項、第四百五十四條第二
    項、第四百五十條第一項，刑法第二百六十八條、第五十五
    條、第四十一條第一項前段、第三十八條第一項第二款，刑
    法施行法第一條之一第一項、第二項前段之規定，並審酌被
    告提供賭博場所、聚眾賭博而助長投機風氣，有害社會秩序
    及善良風俗，兼衡以其智識程度、犯罪動機、目的、手段、
    經營期間長達二年半之久、獲利共計新臺幣一百六十餘萬元
    ，暨其犯後坦承犯行、態度尚佳等一切情狀，量處如主文所
    示之刑，並諭知易科罰金之折算標準，兼考量被告因本件犯
    行獲利金額及經營規模，酌予提高易科罰金之折算標準為三
    千元，並說明扣案之電腦主機一台、電腦螢幕一個、鍵盤一
    個、滑鼠一個、計算機一台、電話記事本一本、帳冊二本及
    記帳單十一張，均為被告所有、供本件賭博犯行所用之物，
    業據被告坦認在卷（見偵查卷第八頁、第十一頁），均依刑
    法第三十八條第一項第二款之規定，併予宣告沒收；及說明
    扣案之傳真機一台與本案無涉，不予宣告沒收之理由，其認
    事用法並無違誤，量刑亦屬妥適。
四、被告上訴略以：其經營之規模不大，期間亦曾遭人倒債，事
    實上獲利僅約六十餘萬元，請求從輕量刑云云。按量刑輕重
    ，係屬事實審法院得依職權自由裁量之事項，苟已斟酌刑法
    第五十七條各款所列情狀而未逾越法定刑度，不得遽指為違
    法（最高法院七十二年度臺上字第六六九六號、七十五年度
    臺上字第七０三三號判例參照）；且在同一犯罪事實與情節
    ，如別無其他加重或減輕之原因，下級審量定之刑，亦無過
    重或失輕之不當情形，則上級審法院對下級審法院之職權行
    使，原則上應予尊重，此有最高法院八十五年度臺上字第二
    四四六號裁判意旨可資參酌。原判決業已詳細說明量刑及易
    科罰金標準之依據，並審酌刑法第五十七條所列各款事由，
    所處罪刑均屬相當，無輕重失衡情形。而原審判決書係依扣
    案之記帳單、帳冊及被告之供述，計算其經營之規模、獲利
    ，被告指其亦遭人倒債，然無法舉證以實其說，且與卷內記
    帳資料不符。而法院判決在實現分配正義，不能使被告因犯
    罪而獲利，縱依被告所言，因遭人倒債，僅獲利六十餘萬元
    之事屬實，而原審以三千元折算一日之易科罰金標準，折算
    後為五十四萬元，依被告所涉情節觀之應屬適當。被告漫詞
    指摘原審量刑過重，依上揭說明，並無理由，應駁回之。
據上論斷，應依刑事訴訟法第四百五十五條之一第一項、第三項
、第三百六十八條，判決如主文。
本案經檢察官李超偉到庭執行職務。
中    華    民    國   100    年    7     月    29    日
                  刑事第一庭  審判長法  官  李釱任
                                    法  官  陳正偉
                                    法  官  鄭水銓
以上正本證明與原本無異。
本判決不得上訴。
                                    書記官  洪紹甄
中    華    民    國   100    年    8     月    2     日
附錄本案論罪科刑法條全文：
刑法第二百六十八條
意圖營利，供給賭博場所或聚眾賭博者，處三年以下有期徒刑，
得併科三千元以下罰金。